【裁判字號】    90,再抗,77
【裁判日期】    900731
【裁判案由】    損害賠償
【裁判全文】
臺灣高等法院民事裁定  九十年度再抗字第七七號
      聲  請  人  菲力工業股份有限公司
      法定代理人  張文慈
      聲  請  人  甲○○
右當事人與美商美國商業銀行國家信託儲蓄股份有限公司間損害賠償事件，聲請人對
於中華民國九十年六月二十七日本院九十年度抗字第一一六四號確定判決，聲請再審
，本院裁定如左：
      主    文
聲請駁回。
聲請訴訟費用由聲請人負擔。
      理    由
一、按當事人對於已經確定之裁定聲請再審，依民事訴訟法第五百零七條準用第四百
    九十六條第一項但書之規定，不得以其已依抗告主張之事由為其聲請之理由（最
    高法院二十七年度抗字第三號判例參照）。
二、本件聲請再審意旨略稱：原確定裁定有民事訴訟法第第四百九十六條第一、三、
    四、五、十一、十二、十三款及同法第四百九十七條之再審事由：(一)本院為股法
    官吳光釗與聲請人有宿怨，且已被聲請迴避，仍然判決，法院組織不合法，當然
    應予廢棄；(二)原確定裁定積極不適用法規，亦屬消極不適用法規；(三)台灣台北地
    方法院駁回菲力公司追加之訴，但菲力公司並未為訴之追加；(四)送達不合法，抗
    告之法定期間尚未開始起算，任何駁回上訴及裁定均因送達不合法及被聲請迴避
    而無效；(五)地院尚未駁回菲力公司之上訴及抗告，高院無管轄權及無裁判權而駁
    回之云云。
三、惟查聲請人前揭再審事由，業經聲請人於其九十年三月二十一日異議、抗告及聲
    請理由狀(三)，九十年三月二十六日之異議、抗告及聲請理由狀(四)之本院抗告案件
    （本院九十年度抗字第一一六四號），主張其事由，有聲請人異議、抗告及聲請
    理由狀(三)、(四)狀可稽，揆諸首揭說明，其再審之聲請，於法不合，應予駁回。至
    於聲請人主張其聲請法官吳光釗迴避而未迴避，其法院之組織不合法云云，惟按
    聲請法官迴避，應舉其原因，向法官所屬法院為之，民事訴訟法第三十四條定有
    明文，換言之，聲請法官迴避，應於案件繫屬後，向承辦法官所屬法院為之，否
    則，難謂有合法之聲請。本件聲請人於其所提出之異議、抗告及聲請理由狀(三)，
    雖稱「原告及其客戶永不選擇以下『推事』，故(一)蔡炯燉及吳光釗．．．都應永
    遠自動迴避．．．」云云，有卷附聲請人所提出之九十年三月二十一日異議、抗
    告及聲請理由狀(三)可稽，而本院九十年度抗字第一一六四號損害賠償等抗告案件
    ，收案日期為九十年四月十一日，有本院民事抗告事件卷宗可稽，是其非於本件
    抗告案件繫屬「為」股後所為聲請法官迴避，難謂係向其法官所屬法院為之，自
    不生聲請之效力。何況，聲請人係要求吳光釗等法官「自動迴避」，亦非聲請法
    官迴避，是吳光釗法官自認並無「自動迴避」之原因，並為本件抗告案件之裁定
    ，於法自無不合，併予敘明。
四、末按聲請再審應表明當事人及法定代理人，民事訴訟法第五百零七條準用同法第
    五百零一條第一項第一款定有明文。於有相對人之事件，須其相對人同一始可，
    若相對人不同，則屬聲請人對於原確定裁定之相對人以外之人如何請求之問題，
    非再審程序所得審究（最高法院八十四年度台聲字第六二三號判決參照），本件
    聲請並列原非確定裁定相對人之吳光釗、吳東都為被告（相對人），揆諸前揭說
    明，其再審之聲請不合法，自非本件再審程序所得審究，應併予駁回。
五、據上論結，本件再審之聲請為不合法，爰依民事訴訟法第五百零七條、第五百零
    二條第一項、第九十五條、第七十八條，裁定如主文。
中      華      民      國    九十      年      七      月     三十一   日
                                臺灣高等法院民事第十一庭
                                    審判長法  官  吳  景  源
                                          法  官  滕  允  潔
                                          法  官  連  正  義
右正本係照原本作成。
不得抗告。
中      華      民      國    九十      年      八      月       二     日
                                          書記官  張  永  中


司法院資訊處製作；財團法人民間司法改革基金會備份。
